# 待处置存货的列报

提问人：孙从震 1990410 时间：2019-03-24 17:21:36
请教陈版：林业公司租赁海边土地种树，出租方报告期内发出解除土地租赁的通知，期后签订合同解除协议。土地上种植树木被海水浸泡过，期后已经确定需要处置并得到一定的补偿。我想把这部分存货单独列报并且计提跌价准备，新报告格式下放在哪个项目比较合适呢？@chenyiwei

回答人：chenyiwei
如果这些树木原先是消耗性生物资产，则在期末已得到解除土地租赁的通知，期后确定处置，且这些树木因被海水浸泡过导致使用价值、处置价值降低，一般认为需计提跌价准备。计提准备的损益影响正常列入资产减值损失即可。

提问人：孙从震 1990410 时间：2019-04-10 10:04:06
@chenyiwei 再请教陈版：公司主业就是苗木的种植与销售，因为租赁土地被收回而处置的减值的树木，所取得的款项，会计处理作为补偿款还是作为收入比较合适呢？如果作为收入，是主营业务收入还是其他业务收入？

回答人：chenyiwei
考虑与一般情况下的销售在规模、频率、价格等方面有无实质差异。确定是否属于 “日常活动”。